臺灣高雄地方法院刑事附帶民事判決　　110年度附民字第679號
原　　　告　A女　　 （真實姓名年籍資料詳卷）
法定代理人　A女之父 （真實姓名年籍資料詳卷）
　　　　　　A女之母 （真實姓名年籍資料詳卷）
被　　　告　陳俊昇

上列被告因違反性騷擾防治法案件（本院110 年度易字第319 號
），經原告提起附帶民事訴訟，請求損害賠償，本院判決如下：
    主  文
被告應給付原告新臺幣捌萬元，及自民國一一○年十一月十二日
起至清償日止，按週年利率百分之五計算之利息。
原告其餘之訴駁回。
本判決第一項得假執行。但被告如以新臺幣捌萬元為原告預供擔
保，得免為假執行。
    事實及理由
一、原告主張：被告前於某時加入Facebook「素人互惠外拍團」
    社團，見原告張貼外拍邀約之貼文，遂透過臉書暱稱「朱立
    安」與原告洽談，並相約於民國110 年4 月23日上午9 時至
    中午12時，在高雄市鼓山區美術館路美術館園區內進行外拍
    。適在上址園區落葉區外拍時，原告不慎以頭部撞到樹幹而
    暈眩倒地，被告見狀竟意圖性騷擾，乘原告因頭暈而不及抗
    拒之際，以手環抱原告腰部，另一手觸碰原告大腿，復接續
    親吻原告之右側頭部及手背。原告因被告之上開性騷擾侵權
    行為，導致原本患有之精神疾病加重，請求被告賠償精神慰
    撫金新臺幣（下同）300,000元等語。為此，爰依民法第184
    條第1項前段、第195條第1項規定，提起本件訴訟。並聲明
    ：㈠被告應給付原告300,000元，及自刑事附帶民事訴訟起
    訴狀繕本送達翌日起至清償日止，按週年利率5％計算之利
    息。㈡願供擔保，請准宣告假執行。
二、被告則以：我未對原告為性騷擾之行為等語。並聲明：原告
    之訴駁回。
三、本院得心證之理由
  ㈠被告是否為對原告為性騷擾行為，應負侵權行為損害賠償責
    任？
    按，因犯罪而受損害之人，於刑事訴訟程序得附帶提起民事
    訴訟，對於被告及依民法負賠償責任之人，請求回復其損害
    ；附帶民事訴訟之判決，應以刑事訴訟判決所認定之事實為
    據，刑事訴訟法第487 條第1 項、第500 條前段定有明文。
    次按，因故意或過失，不法侵害他人之權利者，負損害賠償
    責任。不能知其中孰為加害人者亦同，民法第184 條第1 項
    前段定有明文。經查，本件原告起訴主張之前揭事實，業據
    本院以110 年度易字第319 號刑事判決認定屬實，並判決在
    案，自堪信為真實，是被告應就其侵害原告意思自由與性自
    主權之行為，負損害賠償之責。
  ㈡被告應賠償之精神慰撫金為若干？
    按，不法侵害他人之身體、健康、名譽、自由、信用、隱私
    、貞操，或不法侵害其他人格法益而情節重大者，被害人雖
    非財產上損害，亦得請求賠償相當之金額，民法第195 條第
    1 項分別定有明文。次按，精神慰撫金之酌定，除原告所受
    之傷害程度外，尚應審酌兩造之身分地位、學識經歷、財產
    狀況、痛苦程度等節以定之。次按慰藉金之賠償須以人格權
    遭遇侵害，使精神上受有痛苦為必要，其核給之標準固與財
    產上損害之計算不同，然非不可斟酌雙方身分資力與加害程
    度，及其他各種情形核定相當之數額（最高法院76年台上字
    第1908號、51年台上字第223 號判決要旨可資參照）。查，
    被告對原告為上開性騷擾之侵權行為，業經認定如前，足認
    原告所享有關於性、性別等與性有關之寧靜，以及不受干擾
    之平和狀態，已受被告性騷擾之行為所破壞，自已造成原告
    精神上之痛苦，堪可認定。又本院審酌兩造之學、經歷、經
    濟與財產狀況（詳見卷內兩造之陳述，以及稅務電子閘門財
    產所得調件明細表），與被告所為侵權行為之手段與方式，
    暨原告因被告性騷擾之侵權行為，導致其原受有之精神疾病
    惡化（見財團法人私立高雄醫學大學附設中和紀念醫院110
    年12月17日函文，院卷第43頁），以及所受精神痛苦程度等
    節，認原告請求非財產上損害即精神慰撫金80,000元之範圍
    內為適當，應予准許。逾上開範圍之請求，即屬無據，不應
    准許。
  ㈢末按給付無確定期限者，債務人於債權人得請求給付時，經
    其催告而未為給付，自受催告時起，負遲延責任。其經債權
    人起訴而送達訴狀，或依督促程序送達支付命令，或為其他
    相類之行為者，與催告有同一之效力。又遲延之債務以支付
    金錢為標的者，債權人得請求依法定利率計算之遲延利息，
    民法第229 條、第233 條第1 項分別定有明文。本件因侵權
    行為所生之損害賠償債權，為給付無確定期限之債權，又係
    以支付金錢為標的，應於被告受催告履行而未履行，始發生
    遲延責任。查原告起訴狀繕本於110 年11月11日送達於被告
    乙情，有送達證書可考（見院卷第17頁），則原告依前揭被
    告所應賠償之金額，請求被告應給付自起訴狀繕本送達被告
    翌日即110 年11月12日起至清償日止，按週年利率5 ％計算
    之利息部分，亦屬有據，應予准許。
四、本件係刑事附帶民事訴訟事件，依刑事訴訟法第505 條第2
    項規定，免納裁判費用，且訴訟費用並未在刑事訴訟法第49
    1條準用之列，亦毋庸命當事人負擔，併此敘明。
五、綜上所述，原告依侵權行為法律關係，請求被告給付原告80
    ,000元，及自110 年11月12日起至清償日止，按週年利率5
    ％計算之利息，為有理由，應予准許；逾此範圍之請求，為
    無理由，應予駁回。本件所命給付之金額未逾500,000 元，
    爰依刑事訴訟法第491 條第10款之規定，準用民事訴訟法第
    389 條第1 項第5 款，就原告勝訴部分，職權宣告假執行，
    並依同法第392 條第2 項，依職權為被告預供擔保，得免為
    假執行之宣告。
六、本件事證已臻明確，兩造其餘攻擊防禦方法及所提證據，經
    審酌後認與判決結果無影響，爰不再逐一論述，附此敘明。
七、據上論結，原告之訴為一部有理由，一部無理由，依刑事訴
    訟法第502 條，判決如主文。
中    華    民    國   111    年    1     月    18    日
                  刑事第十五庭  法  官  陳彥霖
以上正本證明與原本無異。
如不服本判決應於收受送達後20日內向本院提出上訴書狀，並應
敘述具體理由；如未敘述上訴理由者，應於上訴期間屆滿後20日
內向本院補提理由書（均須按他造當事人之人數附繕本）「切勿
逕送上級法院」。
中    華    民    國   111    年    1     月    19    日
                                書記官  陳怡秀